【裁判字號】    97,訴,1716
【裁判日期】    970930
【裁判案由】    毒品危害防制條例
【裁判全文】
臺灣板橋地方法院刑事判決              97年度訴字第1716號
公  訴  人  臺灣板橋地方法院檢察署檢察官
被      告  甲○○
                    （另案在臺灣士林看守所羈押中）
上列被告因違反毒品危害防制條例案件，經檢察官提起公訴（97
年度毒偵字第2703號），被告於準備程序中就被訴事實為有罪之
陳述，經本院合議庭裁定由受命法官獨任進行簡式審判程序，並
判決如下：
    主  文
甲○○施用第一級毒品，累犯，處有期徒刑壹年，扣案之第一級
毒品海洛因壹包（驗前淨重零點壹公克，驗後淨重零點壹
零捌公克）沒收銷燬之，扣案之第一級毒品海洛因包裝袋壹個沒
收之；又施用第二級毒品，累犯，處有期徒刑陸月。應執行有期
徒刑壹年肆月，扣案之第一級毒品海洛因壹包（驗前淨重零點
壹公克，驗後淨重零點壹零捌公克），沒收銷燬之，扣案之
第一級毒品海洛因包裝袋壹個沒收之。
    事  實
一、甲○○前於民國92年間，因施用毒品案件，經依臺灣臺北地
    方法院以92年度毒聲字第1155號裁定施以觀察、勒戒後，認
    無繼續施用毒品之傾向，由臺灣臺北地方法院檢察署檢察官
    以92年度毒偵字第1235號、92年度毒偵緝字第147 號為不起
    訴處分確定；復因施用第一級毒品案件，經臺灣士林地方法
    院以93年度毒聲字第426 號裁定施以觀察、勒戒後，認有繼
    續施用毒品之傾向，經檢察官提起公訴，由臺灣士林地方法
    院以94年度訴字第18號判處有期徒刑8 月確定；甲○○另因
    竊盜案件，經臺灣士林地方法院以92年度易緝字第30號判處
    有期徒刑1 年6 月確定；上開2 項有期徒刑嗣經法院裁定定
    其應執行有期徒刑2 年確定，刑期起算日期為93年3 月9 日
    ，而於94年11月8 日縮短刑期假釋出監，並於95年1 月25日
    縮刑期滿未經撤銷假釋，上開有期徒刑以已執行論。詎其猶
    不知悔改，復於上揭觀察、勒戒執行完畢釋放後5 年內，基
    於施用第一級毒品之犯意，於97年3 月6 日下午1 時許，在
    臺北縣三重市大同公園內，以針筒注射方式，施用第一級毒
    品海洛因。另基於施用第二級毒品甲基安非他命之犯意，於
    97年3 月6 日下午1 時許，在臺北縣三重市大同公園內，以
    玻璃球燒烤之方式，施用第二級毒品甲基安非他命。嗣於97
    年3 月6 日下午2 時10分許，經警持本院核發之搜索票，在
    臺北縣中和市○○路263 巷8 弄5 號進行搜索，扣得其所有
    預備供其施用之第一級毒品海洛因1 包（驗前淨重0.313 公
    克，驗後淨重0.3108公克）。並經警採集其尿液送驗結果，
    呈安非他命類（安非他命、甲基安非他命）及鴉片類（嗎啡
    、可待因）陽性反應，始悉上情。
二、案經臺北市政府警察局北投分局移請臺灣板橋地方法院檢察
    署檢察官偵查起訴。
    理  由
一、本案被告甲○○所犯係死刑、無期徒刑、最輕本刑為3 年以
    上有期徒刑以外之罪，其於準備程序就前揭被訴事實為有罪
    之陳述，經受命法官告知簡式審判程序之旨，並聽取其與公
    訴人之意見後，本院認無不得或不宜改依簡式審判程序進行
    之情事，依刑事訴訟法第273 條之1 第項、第284 條之1規
    定，裁定本案由受命法官獨任進行簡式審判程序，合先敘明
    。
二、查被告前於92年間，因施用毒品案件，經依臺灣臺北地方法
    院裁定施以觀察、勒戒後，認無繼續施用毒品之傾向，由臺
    灣臺北地方法院檢察署檢察官以92年度毒偵字第1235號、92
    年度毒偵緝字第147 號為不起訴處分確定，並於92年7 月10
    日改因另案羈押在臺灣士林看守所，迄92年7 月29日當庭釋
    放；復因施用第一級毒品案件，經臺灣士林地方法院以93年
    度毒聲字第426 號裁定施以觀察、勒戒後，認有繼續施用毒
    品之傾向，經檢察官提起公訴，由臺灣士林地方法院以94年
    度訴字第18號判處有期徒刑8 月確定等情，有臺灣高等法院
    被告前案紀錄表1 份在卷可稽。是被告前因施用毒品案件，
    於前揭觀察、勒戒執行完畢釋放後5 年內，再犯本案施用毒
    品案件，業已符合毒品危害防制條例第23條第2 項規定「於
    觀察、勒戒執行完畢釋放後，五年內再犯施用毒品之罪」之
    起訴要件，依法應予追訴論科。
三、上揭犯罪事實，業據被告於警詢、偵訊及本院審理時供認不
    諱，且其經警採集之尿液，經送請臺灣尖端先進生技醫藥股
    份有限公司檢驗結果，呈安非他命類（安非他命、甲基安非
    他命）及鴉片類（嗎啡、可待因）陽性反應，亦有該公司濫
    用藥物檢驗報告、臺北市政府警察局北投分局查獲煙毒、麻
    藥案件尿液送驗紀錄簿各1 份在卷可資佐證。另扣案之白粉
    1 包，經送請交通部民用航空局航空醫務中心檢驗結果，呈
    第一級毒品海洛因陽性反應（驗前淨重0.313 公克、驗後淨
    重0.3108公克），有該醫務中心航藥鑑字第0971540 號毒品
    鑑定書1 紙在卷可參，足徵被告任意性之自白與事實相符，
    應堪採信。本案事證已臻明確，被告犯行，堪以認定，應依
    法論科。
四、按海洛因、甲基安非他命分屬毒品危害防制條例第2 條第2
    項第1 款、第2 款所定之第一級、第二級毒品，均不得非法
    持有、施用。是核被告所為，係犯毒品危害防制條例第10條
    第1 項之施用第一級毒品罪及同條例第10條第2 項之施用第
    二級毒品罪。被告持有第一級毒品海洛因及第二級毒品甲基
    安非他命進而施用，其持有海洛因及甲基安非他命之低度行
    為，應為施用之高度行為所吸收，均不另論罪。被告所犯上
    開施用第一級毒品罪及施用第二級毒品罪間，犯意各別罪名
    不同，應予分論併罰。又被告前因施用第一級毒品案件，經
    臺灣士林地方法院以93年度毒聲字第426號裁定施以觀察、
    勒戒後，認有繼續施用毒品之傾向，經檢察官提起公訴，由
    臺灣士林地方法院以94年度訴字第18號判處有期徒刑8月確
    定；甲○○另因竊盜案件，經臺灣士林地方法院以92年度易
    緝字第30號判處有期徒刑1年6月確定；上開2項有期徒刑嗣
    經法院裁定定其應執行有期徒刑2年確定，刑期起算日期為
    93 年3月9日，而於94年11月8日縮短刑期假釋出監，並於95
    年1月25日縮刑期滿未經撤銷假釋，上開有期徒刑以已執行
    論等情，有臺灣高等法院被告前案紀錄表1份在卷可參。
    則被告於有期徒刑執行完畢後5年內，再故意犯本案有期徒
    刑以上之罪，為累犯，應依刑法第47條第1項規定加重其刑
    。
    爰審酌被告有如前所述毒品前科，仍再度施用毒品，顯見其
    戒毒之意志不堅，自制力不佳，應有入監矯治之必要。且被
    告施用毒品足以戕害身心健康，滋生其他犯罪，惡化社會治
    安，本不宜寬貸。惟念其施用毒品，戕害己身，本質上屬於
    病患性行為，且犯後坦承犯行，態度良好等一切情狀，分別
    量處如主文所示之刑，並定其應執行之刑，以示懲儆。另扣
    案之海洛因1包（檢驗前淨重0.313公克、檢驗後淨重0.
    3108 公克），為查獲之第一級毒品，應依毒品危害防制條
    例第18 條第1項前段規定，併予宣告沒收銷燬之；至因鑑驗
    耗盡之海洛因既已滅失，自無庸再為沒收銷燬之諭知。另扣
    案之包裝袋1個，為被告所有用以盛裝上開海洛因之物，此
    據被告供承在卷，爰依刑法第38條第1項第2款規定，宣告沒
    收。
據上論斷，應依刑事訴訟法第273 條之1 第1 項、第299 條第1
項前段，毒品危害防制條例第10條第1 項、第2 項、第18條第1
項前段，刑法第11條、第47條第1 項、第38條第1 項第2 款、第
51條第5 款，判決如主文。
本案經檢察官靳開聖到庭執行職務。
中    華    民    國    97    年    9     月    30    日
                  刑事第五庭    法  官  謝梨敏
以上正本證明與原本無異。
                                書記官  林壯隆
中    華    民    國    97    年    9     月    30    日
附錄本判決論罪之法條：
毒品危害防制條例第10條
施用第1級毒品者，處6月以上5年以下有期徒刑。
施用第2級毒品者，處3年以下有期徒刑。


司法院資訊處製作；財團法人民間司法改革基金會備份。
